【裁判字號】    96,易,567
【裁判日期】    970516
【裁判案由】    重利等
【裁判全文】
臺灣嘉義地方法院刑事判決        九十六年度易字第五六七號
公  訴  人  臺灣嘉義地方法院檢察署檢察官
被      告  己○○
                    號
選任辯護人  汪玉蓮律師
上列被告因重利等案件，經檢察官提起公訴（九十六年度偵字第
一○一八、三一四五、三一四六、三一四七、三一四八號），本
院判決如下：
    主  文
己○○犯重利陸罪，均累犯，各處有期徒刑參月，如易科罰金，
均以新臺幣壹仟元折算壹日，各減為有期徒刑壹月又拾伍日，如
易科罰金，均以新臺幣壹仟元折算壹日。應執行有期徒刑陸月，
如易科罰金，以新臺幣壹仟元折算壹日。
被訴恐嚇危害安全罪部分無罪。
    事  實
一、己○○前於民國九十四年間，因常業重利案件，經臺灣高等
    法院高雄分院判處有期徒刑四月確定，並於九十四年八月二
    十五日易科罰金執行完畢。詎其猶不知悔改，基於乘他人急
    迫貸以金錢而取得與原本顯不相當之重利之犯意，以載有支
    票週轉及聯絡電話等字樣之廣告布條，懸掛於道路明顯處，
    並分別另行起意，於如附表一所示之時間、地點，趁各該借
    款人急需現金週轉與其聯絡之際，貸與借款人款項並預扣第
    一期之利息，而各取得與原本顯不相當之重利。嗣於九十六
    年一月二十四日經警查獲，並扣得如附表二所示之物。
二、案經嘉義縣警察局中埔分局報告臺灣嘉義地方法院檢察署檢
    察官偵查起訴。
    理  由
壹、有罪部分
一、上開犯罪事實，迭據被告己○○於警詢、偵查及本院審理中
    均坦承不諱，核與證人即借款人丙○○、乙○○○、庚○○
    、戊○○等人證述情節相符（見本院卷第一七一頁至第一八
    五頁、第七四頁至第八十頁、第一○七頁一一○頁、第一三
    三頁至第一三九頁），並有廣告布條、空白本票、記載收取
    利息對象及日期之記事簿（見關係人丙○○警卷第二九頁至
    第四三頁）、記載聯絡電話等借款人相關資料之電話簿（見
    同上警卷第四四頁至第五六頁）等扣案可佐，堪認被告上開
    任意性自白與事實相符。至辯護意旨辯以：證人丙○○和戊○○之前曾向地下錢莊借錢，渠等並非無經驗之人云云（見
    本院卷第一九四頁至第一九五頁），然查本件起訴暨本院所
    認定之事實係被告乘他人「急迫」貸以金錢而取得與原本顯
    不相當之重利，並非乘他人「無經驗」而貸與金錢；且據證
    人丙○○證稱：當時向被告借錢有部分是要繳車貸、房貸，
    如果沒借到錢，就沒辦法繳了，因之前已經向銀行借過了，
    那時候已經沒辦法再向銀行借了，也沒有其他人可以借，都
    四處碰壁等語（見本院卷第一七七頁至第一七八頁），及證
    人戊○○證述：當時借錢是要軋票，就是工廠要週轉的，若
    沒有這筆錢，就會跳票，信用會破產，已來不及向銀行借錢
    等語明確（見本院卷第一三六頁、第一三八頁至第一三九頁
    ），足見證人丙○○和戊○○借款當時確係有急迫之情形，
    並無辯護人所稱構成要件不符之情形甚明。本件事證明確，
    被告犯行堪以認定。
二、核被告所為，均係犯刑法第三百四十四條之重利罪。其上開
    所為六次重利犯行犯意各別、行為亦殊，應予分論併罰。公
    訴意旨認被告係與二名以上姓名年籍不詳之成年男子，共同
    為上開重利犯行，然為被告所否認，且據證人丙○○、乙○○○、庚○○、戊○○等人於本院若非證述借還款過程中均
    係與被告一人接觸，即證稱有人與被告一同前來或被告曾託
    他人前來收取利息，但並未與被告以外前來之人談話、接觸
    ，故不知彼等間之關係為何等語明確（見本院卷第一八四頁
    、第七九頁至第八十頁、第一○九頁、第一三九頁），顯然
    均無法證明被告確與其他人共同為上開重利犯行，尚難認被
    告就本件犯行有檢察官所指之共同正犯，附此敘明。其前於
    九十四年間，因常業重利案件，經臺灣高等法院高雄分院判
    處有期徒刑四月確定，並於九十四年八月二十五日易科罰金
    執行完畢一節，有臺灣高等法院被告前案紀錄表一份在卷可
    稽，其於受徒刑之執行完畢後，五年以內故意再犯本件有期
    徒刑以上之數罪，均為累犯，應依刑法第四十七條第一項規
    定各加重其刑。爰審酌被告前已有常業重利之前科，竟仍不
    思以正當方式賺取收入，而利用他人亟需用錢之際放款並收
    取顯不相當之利息，藉此牟利，再審酌被告貸予被害人金錢
    及所收取利息之金額，以及犯罪後坦承犯行之態度、犯罪之
    動機、目的、手段、所生危害、智識程度、檢察官建議各罪
    均判處有期徒刑三月（詳補充理由書）等一切情狀，分別量
    處如主文所示之刑及諭知易科罰金之折算標準。
三、又按犯罪在九十六年四月二十四日以前者，除本條例另有規
    定外，依下列規定減刑：一、死刑減為無期徒刑。二、無期
    徒刑減為有期徒刑二十年。三、有期徒刑、拘役或罰金，減
    其刑期或金額二分之一。中華民國九十六年罪犯減刑條例第
    二條第一項定有明文。而被告上開犯行之犯罪時間均在九十
    六年四月二十四日以前，復無該條例所規定不得減刑之例外
    情形，自合於上開條例第二條第一項第三款之規定，均應依
    法減其宣告刑二分之一，並就減刑後之刑期定其應執行之刑
    ，及均諭知易科罰金之折算標準。
貳、無罪部分
一、公訴意旨另以被告因丁○○、丙○○和戊○○遲繳上開利息
    ，即基於恐嚇危害安全之犯意，另行起意，分別於：
（一）九十五年八月間某日，與三名姓名年籍不詳之成年男子，
      至丁○○所經營之螺絲工廠，向丁○○以言詞恫稱：「如
      果不支付利息，就要捉妳走」、「不要那麼大聲說話，不
      然要打人」、「一定要找一位朋友作保，才放妳」等語，
      致丁○○心生畏懼，乃逃離住家，且所經營之工廠，亦因
      此而倒閉。
（二）九十五年十二月十九日、二十日某時，以電話聯絡丙○○
      ，並向丙○○以言詞恫稱：「再不繳利息，就要到妳家找
      人，妳知道不還錢的後果是什麼。」等語，致丙○○心生
      畏懼，於九十六年一月二十一日自殺未果；丙○○經家人
      發現自殺、送醫獲救後，己○○於同年月二十三日某時，
      仍接續上開意圖為自己不法所有之犯意，再次以電話聯絡
      丙○○恫稱：「在哪家醫院？要過去收錢，須在晚上八時
      前準備好。」，致丙○○亦心生畏懼，而當場暈倒。
（三）九十六年一月間某日，與三名姓名年籍不詳之成年男子，
      至戊○○所經營之廢五金工廠，向在場之員工甲○○以言
      詞恫稱：「妳老闆，如果不還錢，我就讓妳老闆斷手斷腳
      及搬走工廠所有設備。」等語，經甲○○將上述言詞轉告
      戊○○，致甲○○及戊○○心生畏懼。
    因認被告上開所為另涉犯刑法第三百零五條之恐嚇危害安全
    罪嫌云云。
二、按犯罪事實應依證據認定之，無證據不得認定犯罪事實；不
    能證明被告犯罪者，應諭知無罪之判決，刑事訴訟法第一百
    五十四條第二項、第三百零一條第一項分別定有明文。又事
    實之認定，應憑證據，如未能發現相當證據，或證據不足以
    證明，自不能以推測或擬制之方法，為裁判基礎，且認定犯
    罪事實所憑之證據，雖不以直接證據為限，間接證據亦包括
    在內，然而無論直接證據或間接證據，其為訴訟上之證明，
    須於通常一般之人均不致有所懷疑，而得確信其為真實之程
    度者，始得據為有罪之認定，倘其證明尚未達到此一程度，
    而有合理懷疑存在，無從使事實審法院得有罪之確信時，即
    應諭知被告無罪之判決（最高法院四十年臺上字第八六號、
    七十六年臺上字第四九八六號判例可資參照）。
三、起訴書認被告涉有刑法第三百零五條之恐嚇危害安全罪嫌，
    無非係以證人丙○○、戊○○及甲○○之證述，及丁○○於
    警詢時之陳述、嘉義榮民醫院開立之丙○○診斷證明書及扣
    押物品等為其主要論據。訊據被告固坦承有向丁○○、丙○○和戊○○催繳利息，惟堅決否認有何恐嚇危害安全犯行。
    經查：
（一）證人丁○○固於警詢時指述：被告於九十五年八月間某日
      ，與三名姓名年籍不詳之成年男子，至伊所經營之螺絲工
      廠，並向伊以言詞恫稱：「如果不支付利息，就要跟他走
      」、「不要那麼大聲說話，不然要打人」、「一定要找一
      位朋友作保，才放過妳」等語。然被害人之指訴，係以使
      被告受刑事訴追為目的，是其陳述是否與事實相符，仍應
      調查其他證據以資審認；而據證人丁○○於本件警詢時自
      承因向被告借款嗣無法按期交付利息，不僅導致所經營之
      工廠關閉，更使婚姻破碎、與丈夫離婚，並搬離住處等情
      ，有警詢筆錄及全戶戶籍資料查詢結果各一份附卷可稽（
      見被害人丁○○警卷第六頁至第八頁、本院卷第八五頁）
      ，是其對被告應有不滿，且證人丁○○對於被告尚有積欠
      款項，是其於警詢時是否據實陳述，抑或有稍加誇張之描
      述，因其未於偵審中到庭接受訊問而無法探知；參以，上
      開警詢中之指述，並非如偵查中或審判中之證述須經具結
      之程序以擔保證詞之真實性，是其上開指述之憑信性可堪
      質疑，況亦無任何補強證據證明其事，尚難僅因上開被害
      人於警詢時之單一供述，遽認被告確有恐嚇證人丁○○致
      生危害安全之犯行甚明。
（二）又證人丁○○業經本院多次傳拘無著之情，有送達證書多
      份及本院囑託拘提函、高雄縣政府警察局岡山分局回覆拘
      提未果函、全戶戶籍資料查詢結果、臺灣高等法院在監在
      押全國紀錄表各一份在卷可憑（見本院卷第五一頁、第一
      ○○頁、第一五一頁、第一五五頁、第一六○頁、第八五
      頁、第八六頁）；且經撥打證人丁○○於警詢筆錄中所留
      之室內電話，雖有人接聽，但該人表示證人丁○○已離婚
      ，不住在那裡了，撥打行動電話則已為空號（見本院卷第
      六九頁），顯見證人丁○○之行蹤不明，而事實上已無法
      傳喚到庭，是檢察官聲請再行傳拘證人丁○○，顯屬不能
      ，自無再予傳拘之必要，附此敘明。
（三）證人丙○○固於偵查中證稱被告有打電話以言詞表示：「
      再不繳利息，就要到妳家找人，妳知道不還錢的後果是什
      麼。」，及以電話表示：「在哪家醫院？要過去收錢，須
      在晚上八時前準備好。」等語明確（見偵字第一○一八號
      卷第十九頁）。然債權人向債務人催討欠款，無非係以電
      話聯絡、登門造訪、請他人轉告或提起訴訟為之，祇要手
      段合法均無不可，是債權人打電話向債務人表示應將到期
      之款項準備好，預定何時前往收取，或再不繳交利息，就
      前往住處找人等情，應屬正常之催討欠款方式，單由上開
      陳述內容，尚難認被告有何恐嚇之言語。縱被告當時確有
      口氣不好之情形，亦屬債權人向積欠款項未還之債務人催
      討欠款時之常情，斷無苛求債權人向債務人催討欠款時，
      應低聲下氣或保持愉悅心情之理。況所稱「不還錢的後果
      是什麼」，被告並未明白表示之情，亦據證人丙○○於本
      院證述屬實（見本院卷第一八一頁），則被告既未表示不
      還錢之後果為何、將採取如何之行動，自無法由被告上開
      言詞即認定被告所指之後果，係欲對證人丙○○不利，而
      非係採取提起民事訴訟、登門造訪或再繼續打電話等合法
      但債務人亦可能不喜歡之方式催討。參以，被告係透過電
      話陳述上開內容，自亦無法於陳述之同時，透過肢體、手
      勢、表情，明示或暗示所指不還錢之後果即係欲對證人丙○○不利，益難僅以上開言詞內容逕認被告係對證人丙○○恐嚇甚明。
（四）證人丙○○雖表示因聽見被告為上開陳述而吞食安眠藥自
      殺或暈倒云云，惟被告上開陳述內容並無任何恐嚇之言語
      ，已如上述，且據證人丙○○於本院一再證述：伊當時精
      神狀況很差，因患有憂鬱症，且長期吃治療憂鬱症的藥等
      語明確（見本院卷第一七四頁、第一七六頁），並有嘉義
      榮民醫院記載證人丙○○患有憂鬱症之九十六年一月二十
      四日診斷證明書一份在卷可稽（見關係人丙○○警卷第二
      四頁），堪認屬實，故證人丙○○當時恐係因長期患有憂
      鬱症之因素，導致身心狀況異於常人，祇要稍受刺激或稍
      有不順遂即會產生精神崩潰之情形，自不得以此即認被告
      上開正常言語之陳述係屬恐嚇，至為灼然。又證人丙○○
      雖於本院作證時表示：被告當時表示再不還錢就要到伊家
      裡「抓人」云云（見本院卷第一七四頁），然此顯與上開
      偵查中係證述要到家裡「找人」不符，而證人丙○○係於
      被告為上開表示後過約一個多月之九十六年一月三十日，
      即接受偵訊並為前開證述，有偵訊筆錄一份在卷可查（見
      同上偵卷第十八頁），其當時之記憶應屬清晰；嗣於經過
      長達近一年半之時間後之九十七年五月二日，始於本院作
      證，則其記憶自應有所消退；參以，證人丙○○並證述：
      該次出院後，很多事情伊都空白了，連家裡一些事情，也
      都空白了，伊現在記憶力很差等語明確（見本院卷第一八
      ○頁），故自應以證人丙○○於距事發時點接近之上開偵
      查中證述較堪採信，距事發時已經過長達近一年半，且目
      前記憶力很差之上開於本院證述，應不足採。
（五）至證人戊○○於九十六年五月十日之偵訊筆錄（臺灣嘉義
      地方法院檢察署檢察官囑託臺灣高雄地方法院檢察署檢察
      官訊問）固記載：被告有打電話給伊說，如果不還錢就到
      工廠找伊云云（見偵字第三一四八號卷第十二頁），然證
      人戊○○業於本院證述：「我向很多人借錢，工廠很多人
      在工作，我拜託甲○○幫我看工廠，我自己避不見面，我
      沒有親耳聽到什麼，都是別人轉述。（偵訊時為何指證被
      告打電話給你？提示筆錄及結文，並告以要旨）都沒有人
      打電話向我要錢，都是甲○○轉述，說有人打電話來討錢
      。我說的都是甲○○轉述的，因為我沒有在工廠，她都在
      工廠，可能電話都打到工廠。」等語明確（見本院卷第一
      三六頁、第一四○頁），且經本院當庭勘驗上開偵訊光碟
      ，證人戊○○確於偵訊之初即證述：「（是不是有被恐嚇
      ？）被恐嚇是沒有聽到，是她有聽到（指向甲○○），她
      是在工廠。」等語屬實，有本院勘驗筆錄可查（見本院卷
      第一六五頁至第一六六頁），是堪認證人戊○○均係聽證
      人甲○○轉述，並未親自見聞被告有何恐嚇之言行甚明。
（六）而證人甲○○於同次之偵訊筆錄內雖亦記載：（經檢察官
      提示被告照片）九十六年一月間某日，被告與三個人到工
      廠向戊○○討錢，說如果不還錢要拆工廠、砍手腳云云（
      見同上偵卷第十二頁），然據證人甲○○於本院證述：「
      （妳是否看過被告？）沒有看過。（妳在中埔分局說，有
      地下錢莊的人在九十六年二月初去你們公司，問老闆在嗎
      ，妳說老闆不在，妳說地下錢莊的人恐嚇說老闆如果不還
      錢，就要讓老闆斷手斷腳，要搬走工廠東西，有何意見？
      ）確實有人到工廠說那些話。警員有拿照片給我看，照片
      和到工廠的那個人好像不太像，我有跟警察說好像不太像
      ，警察怎麼寫的，我不知道，因為我不識字。（妳有跟老
      闆說什麼人？）我不認識，是一大群人，我只能跟老闆如
      實轉達。（來的那幾個人中，是否有在庭被告？）沒有看
      到。（是否記得清楚？）我沒有看過被告。如果真的看過
      ，我就會跟你說有看過。那幾個人，都比被告高，臉型圓
      圓的。（審判長當庭請被告站立，讓證人辨識。）沒錯，
      那幾個人到現場亂，都比被告高，臉型也不像。」等語明
      確（見本院卷第一四一頁至第一四二頁、第一四四頁至第
      一四五頁），亦即證人甲○○於本院並無法指認被告確係
      所指到工廠恐嚇之人。關於其在偵查中指認被告照片一節
      ，亦據證人甲○○於本院證述：「（妳到高雄地檢署有指
      認被告去工廠亂？）我沒有指認，因為臉型有點像，我沒
      有確定。」等語明確（見本院卷第一四四頁），核與本院
      當庭勘驗上開偵訊光碟之結果，證人甲○○於檢察官提示
      被告照片後，係證稱「差不多像這個」、「差不多」、「
      面熟面熟的」等語，而未能明確指認確係被告至工廠恐嚇
      之情相符（見本院卷第一六九頁），是證人甲○○於本院
      上開所述應堪採信，顯見其於偵查中亦無法指認被告確係
      所指到工廠恐嚇之人甚明，自不得以上開與事實不盡相符
      之偵訊筆錄記載，遽認被告確係證人甲○○所指到工廠恐
      嚇之人，至為顯然。
四、綜上所述，檢察官所舉之證據，尚未達到通常一般之人均不
    致有所懷疑，而得確信被告確有恐嚇丁○○、丙○○和戊○○致生危害安全之事實之程度，無從使法院得有罪之確信。
    此外，復查無其他相關證據足資證明被告有何檢察官所指之
    恐嚇危害安全犯行，基於無罪推定原則，此部分自應為被告
    無罪之諭知。
據上論斷，應依刑事訴訟法第二百九十九條第一項前段、第三百
零一條第一項，刑法第三百四十四條、第四十七條第一項、第四
十一條第一項前段、第五十一條第五款，刑法施行法第一條之一
第一項、第二項前段，中華民國九十六年罪犯減刑條例第二條第
一項第三款、第七條、第九條、第十條第一項，判決如主文。
本案經檢察官徐鈺婷到庭執行職務。
中    華    民    國  九十七  年    五    月   十六   日
                  刑事第四庭  審判長法  官  蔡憲德
                                    法  官  許兆慶
                                    法  官  吳育霖
上列正本證明與原本無異。
除被告己○○就被訴恐嚇危害安全罪部分不得上訴外，均得上訴
。
如不服本判決，應於判決送達後十日內向本院提出上訴狀，上訴
書狀依法應敘述具體理由，如未敘述具體理由者，應於上訴期間
屆滿後二十日內補提理由書於本院（均應附繕本）。告訴人或被
害人如對於本判決不服者，應具備理由請求檢察官上訴，其上訴
期間之計算係以檢察官收受判決正本之日期為準。
中    華    民    國  九十七  年    五    月   十六   日
                                    書記官  林美芳
附錄本案論罪科刑法條：
中華民國刑法第三百四十四條（重利罪）
乘他人急迫、輕率或無經驗貸以金錢或其他物品，而取得與原本
顯不相當之重利者，處一年以下有期徒刑、拘役或科或併科
一千元以下罰金。
附表一、
 ┌─┬─┬───┬───┬────┬─────┬────┐
 │編│借│借款時│借款地│借款金額│擔保品    │本金、利│
 │號│款│間    │點    │        │          │息之還款│
 │  │人│      │      │        │          │方式    │
 ├─┼─┼───┼───┼────┼─────┼────┤
 │ 1│陳│95年7 │在嘉義│10萬元（│分別開立票│每10天為│
 │  │麗│月14日│縣中埔│先扣利息│面金額8萬8│1期，每 │
 │  │美│中午12│鄉陳麗│1萬2千元│千元及1萬2│期須還1 │
 │  │  │時許  │美居所│，實借得│千元之支票│萬2千元 │
 │  │  │      │      │8萬8千元│各1紙，交 │利息。已│
 │  │  │      │      │）      │予己○○。│收取本利│
 │  │  │      │      │        │          │合計：18│
 │  │  │      │      │        │          │萬3千元 │
 │  │  │      │      │        │          │。      │
 ├─┼─┼───┼───┼────┼─────┼────┤
 │ 2│楊│95年8 │在高雄│3萬元（ │開立票面金│每10天為│
 │  │雁│月間某│縣岡山│先扣利息│額2萬5千元│1期，每 │
 │  │華│日    │鎮楊雁│7千5百元│之本票1紙 │期須還7 │
 │  │  │      │華之工│，實借得│，交予賴明│千5百元 │
 │  │  │      │廠處  │2萬2千5 │賢。      │利息。  │
 │  │  │      │      │百元）  │          │        │
 ├─┼─┼───┼───┼────┼─────┼────┤
 │ 3│張│95年8 │在高雄│2萬元（ │開立票面金│每10天為│
 │  │簡│月間某│市小港│先扣利息│額6萬元之 │1期，每 │
 │  │富│日    │區張簡│5千元， │本票1紙， │期須還5 │
 │  │貴│      │富貴，│實借得1 │及身分證，│千元利息│
 │  │  │      │所工作│萬5千元 │均交予賴明│。借款後│
 │  │  │      │之公司│）      │賢。      │，10天期│
 │  │  │      │      │        │          │限屆至，│
 │  │  │      │      │        │          │由己○○│
 │  │  │      │      │        │          │至張簡富│
 │  │  │      │      │        │          │貴工作處│
 │  │  │      │      │        │          │，向張簡│
 │  │  │      │      │        │          │富貴收取│
 │  │  │      │      │        │          │2萬元。 │
 ├─┼─┼───┼───┼────┼─────┼────┤
 │ 4│謝│95年10│在高雄│6萬元（ │開立票面金│每10天為│
 │  │曉│月間某│市榮民│先扣利息│額6萬元之 │1期，每 │
 │  │明│日    │總醫院│6千元， │支票1紙， │期須還6 │
 │  │  │      │急診室│實借得5 │交予己○○│千元利息│
 │  │  │      │前方路│萬4千元 │。        │。已給付│
 │  │  │      │口處  │）      │          │5期利息 │
 │  │  │      │      │        │          │，計3萬 │
 │  │  │      │      │        │          │元，及本│
 │  │  │      │      │        │          │金6萬元 │
 │  │  │      │      │        │          │予己○○│
 │  │  │      │      │        │          │。      │
 ├─┼─┼───┼───┼────┼─────┼────┤
 │ 5│蔡│95年10│在高雄│30萬元（│開立票面金│每10天為│
 │  │棟│月間某│市梓官│先扣利息│額30萬元之│1期，每 │
 │  │樑│日    │鄉蔡棟│3萬元， │支票1紙， │期須還3 │
 │  │  │      │樑所經│實借得27│交予己○○│萬元。  │
 │  │  │      │營之工│萬元）  │。        │        │
 │  │  │      │廠處  │        │          │        │
 ├─┼─┼───┼───┼────┼─────┼────┤
 │ 5│蔡│96年1 │在高雄│30萬元（│開立票面金│7天後還 │
 │  │棟│月22日│縣梓官│10天利息│額各25萬元│本利計25│
 │  │樑│下午某│鄉蔡棟│計20萬元│之支票2紙 │萬元，再│
 │  │  │時    │樑所經│。）    │，交予賴明│3天後， │
 │  │  │      │營之工│        │賢。      │還本利計│
 │  │  │      │廠處  │        │          │25萬元予│
 │  │  │      │      │        │          │己○○。│
 └─┴─┴───┴───┴────┴─────┴────┘
附表二、扣押物品目錄表
 ┌──┬───────────┬────────────┐
 │編號│品名                  │數量、單位              │
 ├──┼───────────┼────────────┤
 │1   │現金                  │10萬9千5百元            │
 ├──┼───────────┼────────────┤
 │2   │空白本票              │71張                    │
 ├──┼───────────┼────────────┤
 │3   │手機                  │2支                     │
 ├──┼───────────┼────────────┤
 │4   │電話簿                │1本                     │
 ├──┼───────────┼────────────┤
 │5   │記事簿                │1本                     │
 ├──┼───────────┼────────────┤
 │6   │廣告布條（記載電話：  │86條                    │
 │    │0000000000號）        │                        │
 ├──┼───────────┼────────────┤
 │7   │廣告布條（記載電話：  │50條                    │
 │    │00-0000000號）        │                        │
 ├──┼───────────┼────────────┤
 │8   │木質球棒              │1支                     │
 └──┴───────────┴────────────┘
 （以下空白）


司法院資訊處製作；財團法人民間司法改革基金會備份。
